臺灣高等法院臺中分院刑事判決
110年度上訴字第2172號
上  訴  人  
即  被  告  盧坤德



選任辯護人  林心印律師（法扶律師）
上列上訴人即被告因違反毒品危害防制條例案件，不服臺灣臺中
地方法院110年度訴字第1237號，中華民國110年10月14日第一審
判決（起訴案號：臺灣地方檢察署110年度偵字第14262號），提
起上訴，本院判決如下：
    主  文
原判決關於其附表一編號4所示部分撤銷。
盧坤德犯如附表一編號4所示之罪，累犯，處如附表一編號4所示
之刑及沒收。
其他上訴駁回。 
撤銷改判部分所處之刑與上訴駁回部分所處之刑，應執行有期徒
刑捌年貳月。
    犯罪事實
一、盧坤德雖知甲基安非他命為毒品危害防制條例第2條第2項第
    2款所列第二級毒品，依法不得販賣、持有，竟仍基於意圖
    營利，而販賣第二級毒品之犯意，分別為下列犯行：
  ㈠盧坤德於民國109年5月19日上午11時前某時，以其所有如附
    表二編號14所示行動電話，透過通訊軟體LINE與蕭秉睿聯絡
    交易甲基安非他命事宜後，即於同日上午11時許，前往臺中
    市○○區○○街00號中日超商統好店，以新臺幣（下同）2500元
    之價格，販賣並交付甲基安非他命1包予蕭秉睿，嗣蕭秉睿
    於同日晚間某時，先交付部分購毒價金2000元予盧坤德，再
    於同年月26日晚間10時許，交付其餘購毒價金500元予盧坤
    德。
  ㈡盧坤德以上開行動電話與林俞賢聯絡交易甲基安非他命事宜
    後，即於110年3月10日下午5時許，前往臺中市○○區○○路0段
    000巷00號3樓309室，以1500元之價格，販賣並交付甲基安
    非他命1包予林俞賢，並收受林俞賢交付之購毒價金1500元
    。
  ㈢盧坤德以上開行動電話與柯世昌聯絡交易甲基安非他命事宜
    後，即於110年3月10日晚間11時2分許，前往臺中市北區健
    行路與益華街之路口，以6000元之價格，販賣並交付甲基安
    非他命1包予柯世昌，並收受柯世昌交付之購毒價金6000元
    。
  ㈣盧坤德以上開行動電話與黃俊德聯絡交易甲基安非他命事宜
    後，即於110年3月16日晚間9時30分許，前往臺中市○○區○○
    路0段000巷0弄00號，以4000元之價格，販賣並交付甲基安
    非他命1包予黃俊德，並收受黃俊德交付之購毒價金4000元
    。
  ㈤盧坤德以上開行動電話與黃俊德聯絡交易甲基安非他命事宜
    後，即於110年3月25日晚間8時1分許，前往臺中市○○區○○路
    0段000巷0弄00號，以4000元之價格，販賣並交付甲基安非
    他命1包予黃俊德，並收受黃俊德交付之購毒價金4000元。
  ㈥盧坤德以上開行動電話與黃俊德聯絡交易甲基安非他命事宜
    後，即於110年4月2日晚間9時35分許，前往臺中市市○○區○○
    路0段000巷0弄00號，以4000元之價格，販賣並交付甲基安
    非他命1包予黃俊德，並收受黃俊德交付之購毒價金4000元
    。
  ㈦盧坤德以上開行動電話與黃俊德聯絡交易甲基安非他命事宜
    後，即於110年4月6日晚間11時53分許，前往臺中市○○區○○
    路0段000巷0弄00號，以4000元之價格，販賣並交付甲基安
    非他命1包予黃俊德，並收受黃俊德交付之購毒價金4000元
    。
  ㈧盧坤德以上開行動電話與柯世昌聯絡交易甲基安非他命事宜
    後，即於110年4月15日上午11時50分許，前往臺中市○○區○○
    路00號親親戲院，以6000元之價格，販賣並交付甲基安非他
    命1包予柯世昌，並收受柯世昌交付之購毒價金6000元。
  ㈨嗣柯世昌因協助警方查緝毒品來源，遂於110年4月25日晚間6
    時許，在警方授意下與盧坤德所有之上開行動電話，佯為聯
    絡交易甲基安非他命事宜，旋盧坤德乃起意販賣甲基安非他
    命，而依約前往臺中市南區復興路2段157巷與平順街之路口
    ，著手販賣、交付如附表二編號7至9所示之甲基安非他命3
    包予柯世昌，並收受柯世昌所交付之購毒價金7000元（已發
    還），隨即為埋伏之司法警察當場查獲而未遂。並於同日晚
    間8時11分許，在臺中市○區○○街00號B1停車場，搜索扣得如
    附表二編號3、14所示之物，復於同日晚間8時28分許，在臺
    中市○區○○街00號6樓601室，搜索扣得如附表二編號4至6、1
    0、11所示之物；再於同日晚間8時15分許，在臺中市西區三
    民路1段與建國北路2段路口，為警扣得盧坤德甫交付予柯世
    昌如附表二編號7至9所示之毒品甲基安非他命。
二、案經臺中市政府警察局第一分局報請臺灣臺中地方檢察署檢
    察官偵查起訴。
　　理  由
一、認定犯罪事實所憑之證據及理由：
  ㈠上揭犯罪事實，業經被告盧坤德於警詢、偵查、原審準備程
    序、審理及本院準備程序、審理時坦承不諱，且與證人蕭秉
    睿、林俞賢、柯世昌於警詢及偵查中（具結）證述，及證人
    黃俊德於偵查中具結證述之情節大抵相符，並有蕭秉睿刑事
    案件報告書、蕭秉睿與被告對話紀錄、監視器翻拍照片1（
    蕭秉睿於109年5月19日交付毒品款項予被告）、監視器翻拍
    照片2（柯世昌於110年3月10日與被告交易毒品）、監視器
    翻拍照片3（被告於110年3月16日、3月25日、4月2日、4月6
    日蒐證照片）、110年4月25日監視器翻拍照片（被告與柯世
    昌騎乘機車碰面照片）、柯世昌手機內對話翻拍照片、柯世
    昌與被告通話紀錄翻拍照片及譯文、黃俊德住處照片、被告
    遭逮捕及搜索照片、扣案物品照片、衛生福利部草屯療養院
    110年5月5日草療鑑字第1100400570號鑑驗書及扣案毒品照
    片、衛生福利部草屯療養院110年5月5日草療鑑字第1100400
    566號鑑驗書及扣案毒品照片、衛生福利部草屯療養院109年
    5月27日草療鑑字第1090500382號鑑驗書、蕭秉睿之臺中市
    政府警察局第一分局委託鑑驗尿液代號與真實姓名對照表、
    蕭秉睿之正修科技大學超微量研究中心尿液檢驗報告（呈安
    非他命、甲基安非他命陽性反應）、被告110年4月25日20時
    11分許在臺中市○區○○街00號B1停車場之搜索、扣押筆錄暨
    扣押物品目錄表、搜索票、自願受搜索同意書、被告110年4
    月25日20時28分許在臺中市○區○○街00號6樓601室之搜索、
    扣押筆錄暨扣押物品目錄表、自願受搜索同意書、柯世昌11
    0年4月25日20時15分許在臺中市西區三民路1段與建國北路2
    段路口之搜索、扣押筆錄暨扣押物品目錄表、扣押物品清單
    、領據1紙在卷可佐，復有如附表二編號3至11、14所示之物
    扣案可證，足證被告之任意性自白與事實相符，應堪採信。
  ㈡按販賣毒品之所謂販賣行為，係行為人基於營利之目的，而
    販入或賣出毒品而言。販賣毒品者，其主觀上須有營利之意
    圖，且客觀上有販賣之行為，即足構成，至於實際上是否已
    經獲利，則非所問。而販賣毒品既係違法行為，非可公然為
    之，亦無公定價格，係可任意分裝增減份量，且每次買賣之
    價格、數量，亦隨時依雙方之關係深淺、資力、需求量、對
    行情之認知、來源是否充裕、查緝是否嚴緊、購買者被查獲
    時供述購買對象之可能風險之評估等因素，而異其標準，機
    動調整，非可一概論之。經查，被告與購毒者蕭秉睿、林俞
    賢、柯世昌、黃俊德並非至親，系爭毒品交易均屬有償行為
    ，且價格非低，倘非有利可圖，自無平白甘冒觸犯重罪之風
    險而特意有償交付毒品之理；況被告於原審準備程序時供稱
    ：我賣4000元的毒品可以從中賺取500元，販賣毒品的錢可
    以再去拿來買毒品讓自己施用等語（原審卷第70頁），準此
    ，足認被告於本件販賣毒品時，主觀上均具有營利意圖甚明
    。
  ㈢綜上，本案事證明確，被告前開犯行，洵堪認定，應予依法
    論科。
二、論罪科刑：
  ㈠新舊法比較：
    毒品危害防制條例第4條第2項及同條例第17條第2項等規定
    ，於109年1月15日修正公布，並自109年7月15日生效施行：
  ⒈修正前毒品危害防制條例第4條第2項規定：「製造、運輸、
    販賣第二級毒品者，處無期徒刑或7年以上有期徒刑，得併
    科新臺幣1000萬元以下罰金」；修正後則規定「製造、運輸
    、販賣第二級毒品者，處無期徒刑或10年以上有期徒刑，得
    併科新臺幣1500萬元以下罰金。」，經比較修正前、後之規
    定，修正後之法定刑明顯提高，當以修正前之規定較有利於
    被告。
  ⒉又修正前毒品危害防制條例第17條第2項規定：「犯第4條至
    第8條之罪於偵查及審判中均自白者，減輕其刑」；修正後
    規定為：「犯第4條至第8條之罪於偵查及歷次審判中均自白
    者，減輕其刑」。因本件被告於偵查及歷次審判中均自白，
    無論依修正前或修正後之規定，均得減輕其刑，並無比較後
    有利不利之情形，應適用裁判時之規定。
　⒊從而，被告所犯如犯罪事實欄一㈠部分犯行，應依刑法第2條
    第1項前段之規定，適用其行為時法即修正前毒品危害防制
    條例之規定論處；至於其餘犯行，則均依現行法規定論處。
  ㈡按甲基安非他命係毒品危害防制條例第2條第2項第2款所規定
    之第二級毒品。是核被告所為，①就犯罪事實欄一㈠部分，係
    犯修正前毒品危害防制條例第4條第2項之販賣第二級毒品罪
    ；②就犯罪事實欄一㈡至㈧部分，係犯毒品危害防制條例第4條
    第2項之販賣第二級毒品罪；③就犯罪事實欄一㈨部分，則係
    犯毒品危害防制條例第4條第6項、第2項之販賣第二級毒品
    未遂罪；被告持有毒品之低度行為，為其販賣毒品之高度行
    為所吸收，均不另論罪。
　㈢被告所犯前開犯行9罪間，犯意各別，行為互殊，應予分論併
    罰。　
  ㈣刑之加重、減輕：
　⒈被告前因販賣第二級毒品、詐欺等案件，經原審法院以102年
    度聲字第1387號裁定應執行有期徒刑4年9月確定，入監執行
    後，於105年12月30日縮短刑期假釋出監，假釋期間付保護
    管束，於107年2月1日假釋期滿未經撤銷，未執行之刑以已
    執行完畢論，有臺灣高等法院被告前案紀錄表附卷可稽；其
    於受徒刑之執行完畢，5年以內故意再犯本件有期徒刑以上
    之罪，均為累犯，並依司法院釋字第775號解釋意旨，衡量
    其未因前案經徒刑執行完畢後產生警惕作用，顯見其刑罰反
    應力薄弱，且依本案犯罪情節及被告所侵害之法益，予以加
    重最低本刑亦無罪刑不相當之情事，均應依刑法第47條第1
    項之規定加重其刑。
　⒉被告就犯罪事實欄一㈠至㈨所示販賣第二級毒品（既遂或未遂
    ）犯行，已分別於偵查中、原審及本院審理時自白犯罪，詳
    如前述，均應依現行毒品危害防制條例第17條第2項規定減
    輕其刑。
　⒊就犯罪事實欄一㈨部分，被告已著手於販賣毒品行為之實施，
    惟因證人柯世昌係配合員警查緝毒品上手，並無買受之真意
    ，是被告於此部分之犯罪尚屬未遂，爰依刑法第25條第2項
    之規定，按既遂犯之刑度減輕其刑。
　⒋被告有無供出毒品來源部分：
　⑴按毒品危害防制條例第17條第1項所稱「供出毒品來源，因而
    查獲其他正犯或共犯者」，係指被告供出毒品來源之有關資
    料，諸如其他正犯或共犯之姓名、年籍、住居所、或其他足
    資辨別之特徵等，使調查或偵查犯罪之公務員因而對之發動
    調查或偵查並查獲其他正犯或共犯而言，被告之「供出毒品
    來源」，與調查或偵查犯罪之公務員對之發動調查或偵查並
    進而破獲之間，論理上須具有先後且相當的因果關係（最高
    法院107年度台上字第4199號判決意旨）。
　⑵本件經原審函詢檢警有關被告是否供出毒品來源等事，①臺中
    市政府警察局第一分局函覆稱：經行動蒐證及清查比對獲知
    「可樂」真實年籍為洪○○（姓名詳卷），另經被告指認無誤
    後，本分局業於110年8月5日以中市警一分偵字第110003167
    5號刑事案件報告書，報請該署偵辦中等語，有臺中市政府
    警察局第一分局110年9月1日中市警一分偵字第1100034815
    號函暨檢附洪○○之臺中市政府警察局第一分局110年8月5日
    中市警一分偵字第000000000號刑事案件報告書可佐（原審
    卷第93至98頁）。②臺中市政府警察局大雅分局函覆稱：經
    被告110年2月1日調查筆錄循線追查，調閱「綠特濃」大廈
    之監視器，其筆錄中所述當天交易地點之中庭並無監視器得
    調閱，查無綽號「麥克」之男子及綽號「姊阿」之女子；復
    經本分局多次聯繫被告，渠均未接聽電話，亦未與警方聯繫
    ，致無法向上循線追查；經持續追查，仍無發現其他積極證
    據可佐證犯嫌之犯行，本案偵辦至此尚無其他進一步線索可
    供偵辦等語，有臺中市政府警察局大雅分局110年9月7日中
    市警雅分偵字第1100040406號函暨檢附員警職務報告可稽（
    原審卷第105至107頁）。③臺灣臺中地方檢察署函覆稱：有
    關本署110年度偵字第14262號案件，被告供出「可樂」即洪
    ○○之人，現由本股以110年度偵字第26556號偵辦中等語，有
    臺中地檢署110年9月3日中檢謀平110偵14262字第110908559
    6號函（原審卷第99頁）。嗣本院再函詢結果，①臺中市政府
    警察局第一分局覆稱略以：已依被告供述毒品上手，而查獲
    洪全民、陳威宏，並報請臺灣臺中地方檢察署偵辦（本院卷
    第91至132頁）。②臺中市政府警察局大雅分局覆稱略以：未
    能依被告供述而查獲上手綽號「麥克」之相關事證（本院卷
    第133至135頁）。③臺灣臺中地方檢察署則覆稱略以：因被
    告供出毒品來源，而查獲之上手為洪全民及陳威宏，並檢送
    該署110年度偵字第38701號及110年度偵字第36177、36178
    號起訴書，暨相關偵訊筆錄可供參考（本院卷139、140、19
    7至218頁）。綜合上開函覆內容，可知本件確因被告供出毒
    品來源，而查獲洪全民分別於109年10月27日、109年11月15
    日、109年11月24日、110年4月8日、110年4月9日，各有販
    賣甲基安非他命予被告。另陳威宏亦先後於110年3月13日及
    同年4月25日各販賣甲基安非他命1包，價金各3000元予被告
    。
　⑶又被告於原審審理時供稱：洪全民涉犯毒品危害防制條例等
    嫌疑刑事案件報告書（原審卷第95至97頁）所載的犯罪時間
    、地點就是我之前跟警察供述我跟「可樂」洪○○購買毒品的
    時間，通常都是有購毒者要跟我買毒品，我才去跟洪○○拿毒
    品，我跟洪○○拿毒品時，大約都拿3、4、5錢的量，拿的量
    比較多，我賣給別人的量大約是半錢，我跟洪○○買的量最多
    1個月內就會賣掉或用掉等語（原審卷第123至124頁）。另
    於原審行準備程序，經詢以「販毒可以獲得什麼好處？」時
    ，供稱「販賣毒品的錢可以再去拿來買毒品讓自己施用；我
    賣4000元的毒品可以從中賺取500元」等語（原審卷第70頁
    ）。從而，堪認本件被告所犯犯罪事實欄一㈧、㈨部分犯行之
    毒品甲基安非他命，係其於110年4月8日或9日向洪全民購得
    再轉售者，另犯罪事實欄一㈣部分犯行之毒品甲基安非他命
    ，則係於110年3月13日以3000元向陳威宏購得，供自己施用
    及轉售者（約獲轉售利益500元）。是此等部分被告販賣之
    毒品，與其供出來源而查獲上手犯行間，具有先後且相當之
    因果關係，則被告所犯犯罪事實欄一㈣、㈧、㈨部分之犯行，
    均應依毒品危害防制條例第17條第1項規定減輕其刑。
　⑷至被告於本院審理中雖供稱犯罪事實欄一㈡、㈢、㈤至㈦所示部
    分犯行之毒品，亦係向上手陳威宏購得。然觀之被告與陳威
    宏之警訊及偵訊筆錄（本院卷第207至218頁），僅足以確認
    陳威宏於110年3月13日及同年4月25日，各販賣價值約3000
    元甲基安非他命予被告之事實，其他時間並無相關事證足以
    佐證。而犯罪事實欄一㈡、㈢所示部分犯行，時間在陳威宏上
    開販賣犯行之前；犯罪事實欄一㈣所示部分犯行，告販毒獲
    利模式，已顯示被告於110年3月13日向陳威宏購得之甲基安
    非他命，於犯罪事實欄一㈣所示部分犯行後，應無剩餘可供
    販賣（否則其獲利即可能高達4500元以上）。因此，犯罪事
    實欄欄一㈠至㈢、㈤至㈦所示部分，因與偵查犯罪之公務員對洪
    全民、陳威宏發動偵查進而破獲之間，並無先後且相當之因
    果關係，要與毒品危害防制條例第17條第1項規定之要件不
    符，自不能依此規定減輕或免除其刑。又陳威宏與被告業經
    檢察官於110年11月23日同時提訊，詳細查明陳威宏販賣毒
    品甲基安非他命予被告之時間、數量、金額，有如前述偵訊
    筆錄可參，被告於本院審理時聲請再提訊陳威宏就同一待證
    事實詰問，核亦無調查之必要，併此敘明。
　⒌被告有前開刑之加重及減輕情形，應依刑法第70條、第71條
    規定，先加後遞減之，其減輕部分，則先依較少之數減輕，
    並遞減之。　
  ㈤辯護人雖請求依刑法第59條之規定減輕其刑（原審卷第57至5
    8頁）。惟按刑法第59條規定之酌量減輕其刑，必須犯罪另
    有特殊之原因與環境，在客觀上足以引起一般同情，認為即
    使宣告法定最低度刑，猶嫌過重者，始有其適用。此所謂法
    定最低度刑，固然包括法定最低本刑；惟遇有其他法定減輕
    事由時，則係指適用其他法定減輕事由減輕其刑後之最低度
    刑而言。倘被告另有其他法定減輕事由，應先適用該法定減
    輕事由減輕其刑後，猶認其犯罪之情狀顯可憫恕，即使科以
    該減輕後之最低度刑仍嫌過重者，始得適用刑法第59條規定
    酌量減輕其刑（最高法院106年度台上字第3840號判決意旨
    參照）。查被告所犯販賣第二級毒品罪，嚴重影響國民之健
    康，且其前已因販賣第二級毒品罪，曾經法院判刑，有臺灣
    高等法院被告前案紀錄表在卷為佐，是被告並非不知毒品危
    害之人；參以被告所犯販賣第二級毒品罪，尚得各依上開規
    定減輕其刑，業如前述，是衡諸其本案販賣毒品之情節，與
    依上開規定減輕後之刑度相稱，尚無客觀上足以引起同情認
    處以最低刑度猶嫌過重之情形，並無再依刑法第59條規定酌
    量減輕其刑之必要，附此敘明。
  ㈥原審法院就犯罪事實欄一㈠至㈢、㈤至㈨所示犯行部分，因認被
    告罪證明確，適用上揭論罪科刑法律規定，審酌被告已知毒
    品對身體健康戕害甚深，竟無視於政府杜絕毒品犯罪之禁令
    ，而為上揭販賣毒品之犯行，致購毒之人沈迷於毒癮而無法
    自拔，直接戕害他人之身心健康，且有滋生其他犯罪之可能
    ，對社會秩序潛藏相當程度之危害，所為誠值非難；並考量
    其販賣之數量、金額、對象等情節；兼衡被告犯後坦承犯行
    之態度，及其自陳之教育程度、職業、家庭生活與經濟狀況
    、配偶罹有中度精神分裂症無法工作需要照顧（原審卷第58
    頁、第127至128頁）等一切情狀，分別量處如附表一編號1
    至3、5至9所示之刑，及諭知沒收（另詳後述）。經核其認
    事用法均無違誤，量刑亦盡量從輕而無苛酷之虞，應予維持
    。被告上訴意旨仍以其已供出毒品來源而查獲上手，請求再
    減輕其刑，或從輕量刑，參之前揭說明，難認有理由，應予
    駁回。
　㈦至原審法院就犯罪事實欄一㈣所示部分犯行，未及審酌被告供
    出毒品來源，因而查獲上手陳威宏之事實，致未依毒品危害
    防制條例第17條第1項規定減輕其刑，自有未當。被告上訴
    意旨執此指摘原判決此部分未當，即有理由，應由本院將原
    判決關於此部分撤銷改判。爰審酌前揭量刑參考事項，量處
    如附表一編號4所示之刑以示懲儆，暨審酌其整體犯罪行為
    之不法與罪責程度，與上訴駁回部分各罪彼此間之關聯性、
    數罪所反應被告人格特性與傾向等情狀，定其應執行之刑如
    主文第3項所示，以示懲儆。
三、沒收部分：
　㈠毒品：
　　扣案如附表二編號3至9所示之毒品，分別為被告本件販賣剩
    餘、著手販賣之毒品，業經被告陳述明確（原審卷第71頁）
    ，此均係經查獲之第二級毒品，有上開鑑驗書可參，應均依
    毒品危害防制條例第18條第1項前段規定，於被告本件最後
    犯行即犯犯罪事實欄一㈨部分之罪刑項下宣告沒收銷燬。另
    包裝上開毒品之外包裝袋，因與其上所殘留之毒品難以析離
    ，且無析離之實益與必要，應一併沒收銷燬；至送驗耗損部
    分之毒品因已滅失，爰不另宣告沒收銷燬。
  ㈡犯罪工具物：
　　按犯毒品危害防制條例第4條之罪者，其供犯罪所用之物，
    不問屬於犯罪行為人與否，均沒收之，毒品危害防制條例第
    19條第1項定有明文。經查，扣案如附表二編號10、11、14
    所示之物，均屬被告所有，分別供其為前開犯行時用以包裝
    、秤重、聯絡販賣毒品事宜使用，業經其供明在卷（原審卷
    第71頁），爰均依毒品危害防制條例第19條第1項規定，於
    其所犯各罪刑項下宣告沒收。
　㈢犯罪所得：
    被告於犯罪事實欄一㈠至㈧所示犯行中，各取得販賣價金2500
    元、1500元、6000元、4000元、4000元、4000元、4000元、
    6000元，核屬其各次販賣毒品之犯罪所得，既未扣案，均應
    依刑法第38條之1第1項前段、第3項規定，在被告各次販賣
    第二級毒品之罪刑項下宣告沒收，並於全部或一部不能沒收
    或不宜執行沒收時，追徵其價額。
　㈣按犯罪所得，屬於犯罪行為人者，沒收之；犯罪所得已實際
    合法發還被害人者，不予宣告沒收或追徵，刑法第38條之1
    第1項前段、第5項分別定有明文。查被告於犯罪事實欄一㈨
    所示犯行中，著手販賣第二級毒品時，自證人柯世昌處收得
    如附表二編號16所示之7000元，固為犯罪所得，惟已經警發
    還證人柯世昌乙節，除據被告供述明確外（原審卷第71頁）
    ，並有領據可考（偵卷第197頁），則依前揭規定，不予宣
    告沒收或追徵。
　㈤至附表二編號1、2所示之第一級毒品海洛因，被告供稱係供
    己施用所用，與本案無關等語（原審卷第71頁），且其所涉
    施用第一級毒品、第二級毒品犯行，現由檢察官偵辦中等節
    ，除據本件起訴書犯罪事實欄一㈨處有所記載外，並有臺灣
    高等法院被告前案紀錄表附卷可稽，故均不予宣告沒收銷燬
    。而其餘扣案物品，並非違禁物，復無證據足以證明與本案
    相關，亦不予宣告沒收，附此敘明。
據上論斷，應依刑事訴訟法第368條、第369條第1項前段、第364
條、第299條第1項前段，判決如主文。
本案經檢察官鄒千芝提起公訴、檢察官王雪惠到庭執行職務。
中　　華　　民　　國　　111 　年　　3 　　月　　2 　　日
            刑事第三庭  審判長法　官　楊  真  明
                              法　官　楊  欣  怡
                              法　官　邱  顯  祥     
以上正本證明與原本無異。
如不服本判決應於收受送達後20日內向本院提出上訴書狀，其未
敘述上訴之理由者，並得於提起上訴後20日內向本院補提理由書
（均須按他造當事人之人數附繕本）「切勿逕送上級法院」。因
疫情而遲誤不變期間，得向法院聲請回復原狀。

                              書記官  陳  緯  宇 
　　　　　　　　　　　　　　　
中　　華　　民　　國　　111 　年　　3 　　月　　2 　　日







附表一：
編號 犯罪事實 主文   1 犯罪事實欄一㈠ 原判決（本院判決上訴駁回）： 盧坤德販賣第二級毒品，累犯，處有期徒刑參年拾月。 扣案如附表二編號10、11、14所示之物均沒收。未扣案之犯罪所得新臺幣貳仟伍佰元沒收，於全部或一部不能沒收或不宜執行沒收時，追徵其價額。   2 犯罪事實欄一㈡ 原判決（本院判決上訴駁回）： 盧坤德販賣第二級毒品，累犯，處有期徒刑伍年肆月。 扣案如附表二編號10、11、14所示之物均沒收。未扣案之犯罪所得新臺幣壹仟伍佰元沒收，於全部或一部不能沒收或不宜執行沒收時，追徵其價額。   3 犯罪事實欄一㈢ 原判決（本院判決上訴駁回）： 盧坤德販賣第二級毒品，累犯，處有期徒刑陸年。 扣案如附表二編號10、11、14所示之物均沒收。未扣案之犯罪所得新臺幣陸仟元沒收，於全部或一部不能沒收或不宜執行沒收時，追徵其價額。   4 犯罪事實欄一㈣ 撤銷改判： 盧坤德販賣第二級毒品，累犯，處有期徒刑貳年伍月。 扣案如附表二編號10、11、14所示之物均沒收。未扣案之犯罪所得新臺幣肆仟元沒收，於全部或一部不能沒收或不宜執行沒收時，追徵其價額。   5 犯罪事實欄一㈤ 原判決（本院判決上訴駁回）： 盧坤德販賣第二級毒品，累犯，處有期徒刑伍年拾月。 扣案如附表二編號10、11、14所示之物均沒收。未扣案之犯罪所得新臺幣肆仟元沒收，於全部或一部不能沒收或不宜執行沒收時，追徵其價額。   6 犯罪事實欄一㈥ 原判決（本院判決上訴駁回）： 盧坤德販賣第二級毒品，累犯，處有期徒刑伍年拾月。 扣案如附表二編號10、11、14所示之物均沒收。未扣案之犯罪所得新臺幣肆仟元沒收，於全部或一部不能沒收或不宜執行沒收時，追徵其價額。   7 犯罪事實欄一㈦ 原判決（本院判決上訴駁回）： 盧坤德販賣第二級毒品，累犯，處有期徒刑伍年拾月。 扣案如附表二編號10、11、14所示之物均沒收。未扣案之犯罪所得新臺幣肆仟元沒收，於全部或一部不能沒收或不宜執行沒收時，追徵其價額。   8 犯罪事實欄一㈧ 原判決（本院判決上訴駁回）： 盧坤德販賣第二級毒品，累犯，處有期徒刑貳年陸月。 扣案如附表二編號10、11、14所示之物均沒收。未扣案之犯罪所得新臺幣陸仟元沒收，於全部或一部不能沒收或不宜執行沒收時，追徵其價額。   9 犯罪事實欄一㈨ 原判決（本院判決上訴駁回）： 盧坤德販賣第二級毒品未遂，累犯，處有期徒刑壹年肆月。 扣案如附表二編號3至9所示之毒品均沒收銷燬。扣案如附表二編號10、11、14所示之物均沒收。 


附表二：扣案物
編號 扣案物 備註 1 第一級毒品海洛因1包（毛重0.83公克） 1.為被告自行施用 2.均檢出第一級毒品海洛因 3.驗餘總淨重約0.68公克　 4.不予宣告沒收銷燬 2 第一級毒品海洛因1包（毛重0.34公克）  3 第二級毒品安非他命1包（毛重0.85公克） 1.為被告販賣剩餘之毒品 2.總毛重4.56公克，抽驗其中2包，驗餘淨重分別為1.5534、0.6292公克 3.均檢出第二級毒品甲基安非他命 4.均宣告沒收銷燬 4 第二級毒品安非他命1包（毛重0.90公克）  5 第二級毒品安非他命1包（毛重0.90公克）  6 第二級毒品安非他命1包（毛重1.82公克）  7 第二級毒品安非他命1包（毛重1.76公克） 1.為被告著手販賣之毒品 2.總毛重4公克，抽驗其中1包，驗餘淨重1.5853公克 3.檢出第二級毒品甲基安非他命　 4.均宣告沒收銷燬  8 第二級毒品安非他命 1包（毛重1.75公克）  9 第二級毒品安非他命 1包（毛重0.29公克）  10 夾鍊分裝袋1包（警方係扣得2包，嗣經警以1大袋分裝並移送檢察官偵辦後，即記載為1包；見偵卷第533頁） 1.與本案犯罪事實犯行相關 2.宣告沒收 11 電子磅秤1個（起訴書誤載為2個，應予更正；見偵卷第531頁） 1.與本案犯罪事實犯行相關 2.宣告沒收 12 第一級毒品海洛因注 射針筒2支 1.與本案無關 2.不予宣告沒收 13 第二級毒品安非他命 吸食器1組 1.與本案無關 2.不予宣告沒收 14 IPHONE粉紅色行動電 話1支（門號：0000000000） 1.與本案犯罪事實犯行相關 2.宣告沒收 15 IPHONE白色行動電話1支（門號：0000000000） 1.與本案無關 2.不予宣告沒收  16 新臺幣7000元 1.已發還證人柯世昌 2.不予宣告沒收 
附錄本案論罪科刑法條全文：
修正前毒品危害防制條例第4 條第2項：
製造、運輸、販賣第二級毒品者，處無期徒刑或7 年以上有期徒
刑，得併科新臺幣1 千萬元以下罰金。

毒品危害防制條例第4條
製造、運輸、販賣第一級毒品者，處死刑或無期徒刑；處無期徒
刑者，得併科新臺幣3千萬元以下罰金。
製造、運輸、販賣第二級毒品者，處無期徒刑或10年以上有期徒
刑，得併科新臺幣1千5百萬元以下罰金。
製造、運輸、販賣第三級毒品者，處7年以上有期徒刑，得併科
新臺幣1千萬元以下罰金。
製造、運輸、販賣第四級毒品者，處5年以上12年以下有期徒刑
，得併科新臺幣5百萬元以下罰金。
製造、運輸、販賣專供製造或施用毒品之器具者，處1年以上7年
以下有期徒刑，得併科新臺幣1百50萬元以下罰金。
前五項之未遂犯罰之。